---
title: "Tallinna mänguväljakud"
output: html_notebook
---

Kraabi info kõigi Tallinna mänguväljakute kohta, et see google maps MyMaps rakendusse importida.
Aluseks on https://www.manguvaljakud.tallinn.ee/ olev info

```{r setup}
library(tidyverse)
library(rvest)
library(sf)
library(mapview)

manguvaljakud_url <- "https://www.manguvaljakud.tallinn.ee/"
```

lae html fail alla
```{r}
manguvaljakud_html <- read_html(manguvaljakud_url)
```

Eralda html-st mänguväljakute koordinaate sisaldav rida ja nime ja linki sisaldav rida
```{r}
nimi <- manguvaljakud_html %>% 
  str_extract_all(., "map.addMarker.*") %>% 
  .[[1]] %>% 
  head(286)  # viimased väärtused on valed

koord <- manguvaljakud_html %>% 
  str_extract_all(., "var latlng.*") %>% 
  .[[1]] %>% 
  head(286)  # viimased väärtused on valed
```

Pane vektorid ühte tabelisse kokku
```{r}
manguvaljakud_raw <- data_frame(nimi, koord)
```

Eralda iga mänguväljaku id, nimetus ja koordinaadid
```{r}
manguvaljakud <- manguvaljakud_raw %>% 
  mutate(lat_lon = str_extract(koord, "(?<=\\().*(?=\\))")) %>% 
  separate(lat_lon, c("lat", "lon"), ", ") %>% 
  mutate_at(vars(lat, lon), as.numeric) %>% 
  mutate(title = str_extract(nimi, "(?<=\\').*(?=\\')"),
         id = str_extract(nimi, '[0-9]*(?=\\"\\))'),
         url = str_c("https://www.manguvaljakud.tallinn.ee/object/view/", id)) %>% 
  select(title, lat, lon, url)

manguvaljakud
```

Muuda sf objektiks ja kuva kaardil
```{r}
manguvaljakud_sf <- manguvaljakud %>% 
  # muuda sf objektiks nii, et veerud lon ja lat on koordinaatidega
  # crs väärtus 4326 annab õige projektsiooni
  st_as_sf(coords = c("lon", "lat"), crs = 4326)

manguvaljakud_sf %>% 
  mapview()
```

Kirjuta csv fail, et see Google MyMaps rakendusse laadida
```{r}
write_csv(manguvaljakud, "output/manguvaljakud.csv")
```

